【裁判字號】    91,易,1489
【裁判日期】    920108
【裁判案由】    妨害家庭
【裁判全文】
臺灣桃園地方法院刑事判決                        九十一年度易字第一四八九號
    公  訴  人  臺灣桃園地方法院檢察署檢察官
    被      告  丙○○  男  二.
右列被告因妨害家庭案件，經檢察官提起公訴（九十一年度偵字第四二三九號），本
院判決如左：
    主  文
丙○○與有配偶之人相姦，累犯，處有期徒刑參月，如易科罰金以參佰元折算壹日。
    事  實
一、丙○○前曾於民國八十五年間因竊盜罪，經法院判處有期徒刑十月確定，於八十
    七年二月十二日縮刑期滿執行完畢，其於九十年三月間某日結識丁○○，因丁○○隱瞞其為甲○○之妻，雙方交往後，丙○○乃與丁○○在桃園縣八德市○○路
    ○段一六七號之一住處同居，丁○○因此懷孕，雙方並已論及婚嫁。九十年十二
    月十一日，丁○○之夫甲○○在訪得丁○○所在後，乃邀集其友乙○○會同丁○○親戚數人，前往上處介壽路地點託詞將丁○○帶回高雄，乙○○並於當日晚間
    藉詞與丙○○會面，告知丁○○係甲○○之妻之事實。詎丙○○已知丁○○為有
    配偶之人，竟仍因欲與丁○○廝守，乃於十三日前往高雄，將丁○○帶回桃園，
    安排丁○○寄住於桃園縣龜山鄉不詳友人住處，迄九十年十二月二十日丁○○搬
    離為止（丙○○涉嫌和誘丁○○部分由檢察官另行為不起訴處分確定）。丙○○
    並即基於相姦犯意，於上開丁○○寄住龜山期間內，在上處龜山鄉丁○○寄住處
    ，與丁○○相姦一次。嗣於九十年十二月二十一日，丙○○接獲甲○○寄發之律
    師函，認為事有不妥，始與丁○○斷絕往來。
二、案經甲○○訴請台灣桃園地方法院檢察署檢察官偵查起訴。
    理  由
一、訊據被告丙○○固不否認於右揭時地，在結識丁○○後與丁○○多次發生性關係
    ，至九十年十二月二十一日收獲甲○○寄發之律師函以後，始與丁○○斷絕往來
    ；其間丁○○一度於九十年十二月十一日，為甲○○、乙○○等人帶回高雄，然
    旋即於九十年十二月十三日由被告前往高雄接回丁○○，並安排丁○○居住在其
    龜山朋友住處約一星期等事實，惟否認有何妨害家庭之犯行。辯稱：我是在九十
    年十二月二十一日接到甲○○的律師函以後，才知道丁○○有丈夫，就沒有和她
    發生關係了，而甲○○早不找晚不找，等到丁○○懷孕時才出來找，所以我懷疑
    我遭到仙人跳云云。經查：
（一）被告於九十年三月間某日起認識丁○○，因丁○○隱瞞其為有夫之婦之身分，
      與被告交往，二人遂多次發生性關係，丁○○並因此懷孕，迄九十年十二月十
      一日丁○○之夫甲○○及丁○○家人、親友乙○○等人前往被告住處，將丁○○帶回高雄為止，期間被告均不知丁○○為有配偶之人等之事實，迭經被告與
      丁○○陳明在卷，互核一致，可堪採信。
（二）證人乙○○在偵審中證稱：我是在九十年十二月十一日將她（丁○○）接回，
      後面始介入‧‧‧，九十年十二月十一日，我去被告住處將丁○○帶回時，有
      當他面告知丁○○係有配偶，我還跟他說「你惹大麻煩」；（到桃園找丁○○
      ）當天晚上我和丙○○碰面，我告訴他「你惹到麻煩了，丁○○有先生，你還
      要她嗎」，丙○○有哭，回答說他還愛她，回去和丁○○說的時候，丁○○說
      他選擇丙○○，不願意回去甲○○那裡，丙○○也說他還要跟丁○○在一起，
      我先問丁○○，叫她考慮清楚，她告訴我她比較喜歡丙○○，我再問甲○○，
      甲○○說要她回來，我是勸甲○○這件事要看丁○○的選擇，我問丙○○的情
      形如前所述，另外，丁○○回去時，有當面跟甲○○說她不想（跟甲○○）回
      去，丁○○就被帶回南部，丁○○之前就有離家的經驗，所以甲○○有叫丁○○簽一張類似如果再跑要賠償三百萬元的保證書，我有跟丙○○說過這件事，
      告訴他如果要跟丁○○在一起，就是要幫她處理這件事，丙○○說他會去湊，
      請我幫忙把價錢壓低等語（偵查卷第十七頁、本院九十一年十二月二十五日筆
      錄），查乙○○僅係甲○○、丁○○之友，受託居中協調，並無配合渠等誣攀
      被告之必要，而且，甲○○原住桃園縣八德市○○○街九十八號十一樓之一，
      現住南投縣信義鄉波石巷，此經丁○○陳明在卷，並有甲○○告訴狀可稽，亦
      與乙○○前開所述：丁○○自桃園被帶回後，曾一度表明不願繼續與甲○○生
      活，所以丁○○被帶回高雄等語，大致相符。另外，被告在丁○○於十二月十
      一日被帶回高雄後，旋即於十二月十三日前往高雄接回丁○○，此為其所不否
      認，除可佐證丁○○確實因拒絕與甲○○生活，而要求被告至高雄將其帶回桃
      園以外，並可佐證被告當時確有與丁○○繼續來往之意；凡此並均與乙○○所
      述之調解經過相符。且核乙○○所述經過，與常情亦無違背之處。因此，乙○○所述應可採信。故由乙○○所述可知：被告在九十年十二月十一日丁○○自
      桃園被甲○○等人帶回後，即於當日晚間，由乙○○處知悉丁○○已有配偶之
      事實，惟被告因希冀與丁○○廝守，乃仍於十二月十三日前往高雄，將丁○○
      帶回桃園。
（三）被告在九十年十二月十一日丁○○遭甲○○等人帶回高雄後，復於九十年十二
      月十三日前往高雄，將丁○○帶回桃園，安排在其龜山友人住處寄居，迄九十
      年十二月二十日丁○○搬離該處，遷至乙○○住處為止，被告與丁○○在此一
      期間，並曾發生一次性關係等事實，則據證人丁○○在偵審中證稱：九十年十
      二月十三日將我（從高雄）帶走，一直到我先生透過乙○○找到我後，陸續有
      發生關係，地點在龜山朋友家，自九十年十二月十三日起只有一次，在他龜山
      朋友家中等語；丁○○在本院審理時亦為相同供述（偵查卷第十三頁、第十七
      頁、本院九十一年十月十日筆錄）。查丁○○所述雖僅一面之詞，且此後被告
      與丁○○談判破裂，丁○○憤而縱火燒毀被告自小客車，有台灣桃園地方法院
      檢察署檢察官九十一年度偵字第三三一九號緩起訴處分書可稽，其所述不無誣
      攀之虞，惟男女交歡本即雙方隱私，僅有一方指述，並無其他證據留存之情形
      ，並不異常，而被告於九十年十二月十三日將丁○○自高雄接回桃園後，雖知
      悉丁○○已有配偶，惟雙方當時不僅均已投入一定情感，且論及婚嫁，此經被
      告陳明在卷，更佐以被告尚肯前往高雄接回丁○○，顯見被告與丁○○猶有廝
      守之意，以此論之，如有燕合並不意外。再綜觀丁○○所述，除此部分指證不
      利於被告外，丁○○自承在九十年十二月十一日被甲○○接回前，確實隱瞞其
      為有夫之婦之事實，與被告交往等語，則對被告並無不利，可認丁○○所述尚
      稱平允，且與常情相符，應可採信。
（四）從而，綜合丁○○、乙○○之證詞，可認被告在九十年十二月十三日接回丁○○，將丁○○安排至龜山居住之後，迄九十年十二月二十日丁○○搬離龜山為
      止之間，在知悉丁○○已有配偶之情形下，仍與丁○○發生一次性關係。
（五）被告雖辯稱：九十年十二月十一日當天，甲○○等人只說丁○○的家人要來接
      丁○○，事後我沒有再看過乙○○，也沒有聽乙○○說過丁○○有丈夫，我是
      在九十年十二月二十一日收到甲○○寄來的律師函以後，才知道丁○○有丈夫
      ，而且我懷疑是遭仙人跳云云，惟與前揭事證不符，且就甲○○、丁○○二方
      而言，此一三角關係終需解決，故由中間人乙○○出面與被告協調，亦符常情
      ，況且，設若被告所言屬實，其誤信丁○○家中前來帶人，並未查問，則被告
      在丁○○被帶回高雄後，大可登堂入室，與丁○○家人商討接回丁○○之事，
      亦無私自帶走丁○○之必要，此觀之被告將丁○○帶回桃園後，即將丁○○安
      藏在龜山朋友家中，顯係為防甲○○追來尤明。至被告另辯稱：我懷疑遭仙人
      跳云云，究係臆測之詞，且如係仙人跳，丁○○似無因此懷孕之理。是被告所
      辯與常情不符，應不足採。
（六）綜上，被告所辯無非卸責之詞，不足採信，其犯行堪予認定。
二、核被告丙○○所為，係犯刑法第二百三十九條後段之相姦罪。被告前有如事實欄
    所示之科刑及執行情形，有台灣桃園地方法院檢察署刑案資料查註紀錄表可稽，
    其於刑之執行完畢後，五年內再犯本件有期徒刑以上刑之罪，為累犯，依刑法第
    四十七條規定加重其刑。爰審酌被告與丁○○來往相姦，實源於丁○○隱瞞其為
    有夫之婦之事實所致，被告主觀上之可責性不高，且被告當時與丁○○已論及婚
    嫁，丁○○甚且已經懷孕，如要求被告在知悉丁○○為有夫之婦後，即能立下決
    心，與丁○○斷絕往來，衡情亦屬難能，惟被告在知悉丁○○已有配偶之後，不
    思面對問題解決，乃先將丁○○帶回桃園躲藏，更與丁○○相姦，事發後接獲甲○○律師函發覺情況嚴重，始與丁○○徹底斷絕，在法院審理時亦僅一味辯解，
    企求免責，乃不知逃避終非良方，被告與丁○○二人對甲○○造成之損害，及其
    尚未與甲○○和解等一切情狀，量處如主文所示之刑，並諭知易科罰金之折算標
    準。
據上論斷，依刑事訴訟法第二百九十九條第一項前段，刑法第二百三十九條、第四十
七條、第四十一條第一項前段，罰金罰鍰提高標準條例第二條，判決如主文。本案經
檢察官鄭重文到庭執行職務。
中        華        民        國    九十二    年    一    月    八      日
                                  臺灣桃園地方法院刑事第五庭
                                          法  官   陳彥宏
右正本證明與原本無異
如不服本判決書應於送達後十日內向本院提出上訴狀
                                          書記官   翁其良
中        華        民        國    九十二    年    一    月    九      日
論罪法條：刑法第二百三十九條後段
中華民國刑法第二百三十九條
 (通姦罪)
有配偶而與人通姦者，處一年以下有期徒刑。其相姦者亦同。


司法院資訊處製作；財團法人民間司法改革基金會備份。
